臺灣高雄地方法院民事裁定　九十三年度財管字第五三號
　　聲　請　人　台灣中小企業銀行股份有限公司
　　法定代理人　丙○○
　　代　理　人　甲○○
　　　　　　　　送達代收人 甲.
聲請人聲請選任被繼承人乙○○遺產管理人事件，本院裁定如左：
    主      文
選任黃榮作律師為被繼承人乙○○（男性，民國○○○年○○月○○日生，身分證統
一編號：Ｚ000000000號）之遺產管理人。
聲請程序費用由被繼承人乙○○之遺產負擔。
    理      由
一、按繼承人均拋棄其繼承權者，準用關於無人承認繼承之規定，民法第一千一百七
    十六條第六項定有明文。又繼承開始時，繼承人之有無不明，而不能依民法第一
    千一百七十七條選定遺產管理人時，得由利害關係人聲請法院選任之；再按繼承
    人因故不能管理遺產，或未委任遺產管理人，被繼承人亦無遺囑指定者，得由利
    害關係人聲請法院選任遺產管理人，民法第一千一百七十八條第二項、非訟事件
    法第七十九條第一項分別定有明文。揆諸前揭規定意旨，於繼承人皆拋棄其繼承
    權，無人繼承時，亦應許利害關係人聲請法院選任遺產管理人，俾為遺產之處置
    。
二、本件聲請意旨略以：被繼承人乙○○（男，民國○○○年○○月○○日生，身分
    證統一編號：Ｚ000000000號，生前最後住所：高雄市楠梓區○○○路
    一九七號十一樓之三）於九十二年六月二十二日死亡，其繼承人已均依法拋棄繼
    承，復未能於繼承開始後一個月內召開親屬會議選定遺產管理人，茲因被繼承人
    乙○○生前以其所有，坐落於高雄市○○區○○段三小段第五四四地號，權利範
    圍萬分之一八九之土地，及其上建物，建號七四三號，門牌為高雄市楠梓區○○
    ○路一九七號十一樓之三房屋，權利範圍全部，向聲請人抵押借款新台幣（下同
    ）一百五十六萬元，惟被繼承人乙○○自九十一年十月十七日起即未依約清償本
    息，迄今尚積欠聲請人借款本金一百五十四萬二千四百一十九元及其利息、違約
    金，聲請人係被繼承人乙○○之債權人，為免聲請人之債權因遲未受償而受損害
    ，爰聲請鈞院選任被繼承人乙○○之遺產管理人等語。
三、聲請人上開主張，業據其提出借據、契據增補條款契約、切結書、授信帳戶基本
    資料、土地建築改良物抵押權設定契約書、他項權利證明書、土地及建物登記簿
    謄本、台灣高雄地方法院九十二年度促字第一九六九三號支付命令、台灣高雄地
    方法院九十二年六月十九日九十二年促字第一九六九三號通知、台灣高雄地方法
    院九十三年六月十四日九十三雄院貴民新九十二繼一０九六、一０九八字第二六
    三一五號函、被繼承人乙○○之除戶戶籍謄本各一件為證，本院復依職權調閱本
    院九十二年度繼字第一０九六、一０九八號拋棄繼承聲請事件全卷卷證，經核閱
    相符，堪信聲請人之主張為真實。經查本件被繼承人乙○○之繼承人均已聲明拋
    棄繼承權，復未依民法第一千一百七十七條之規定選定遺產管理人，聲請人為被
    繼承人乙○○之債權人，聲請人以利害關係人之身分聲請選任被繼承人乙○○之
    遺產管理人，核與首揭規定並無不合，本院審酌：被繼承人之配偶吳莊素卿、子
    女吳毓宗、吳顥照、吳韡堂、吳毓仁及其姐妹吳秀麗、吳慧菁、吳三妹、吳秀香
    、吳秀春、吳秀貞均已拋棄繼承，亦無意願擔任被繼承人乙○○之遺產管理人，
    經聲請人陳報願由黃榮作律師擔任被繼承人乙○○之遺產管理人，被繼承人之上
    開繼承人亦均表同意等一切情事（以上見本院九十三年八月四日非訟事件筆錄）
    ，爰選任黃榮作律師為被繼承人乙○○之遺產管理人。
四、依民法第一千一百五十條前段，裁定如主文。
中　　　華　　　民　　　國　　九十三　　年　　　八　　　月　　 十七　　 日
        　　　　　　　　　　　　　臺灣高雄地方法院家事庭
~B法　　　官　賴文姍
正本係照原本作成。
如對本裁定抗告須於裁定送達後十日內向本院提出抗告狀。
中　　　華　　　民　　　國　　九十三　　年　　　八　　　月　　 十七　　 日
~B法院書記官　黃國忠
